【裁判字號】    99,消債更,60
【裁判日期】    990819
【裁判案由】    聲請更生程序
【裁判全文】
臺灣彰化地方法院民事裁定            99年度消債更字第60號
聲  請  人
即債務人    丙○○
代  理  人  劉惠利律師
上列當事人聲請消費者債務清理事件，本院裁定如下：
    主  文
債務人丙○○自中華民國99年8 月19日下午4 時起開始更生程序
。
命司法事務官進行本件更生程序。
    理  由
一、按法院開始更生程序之裁定，應載明其年、月、日、時，並
    即時發生效力，消費者債務清理條例第45條第1項定有明文。
    又法院裁定開始更生或清算程序後，得命司法事務官進行更
    生或清算程序，必要時得選任律師、會計師或其他適當之自
    然人或法人一人為監督人或管理人，消費者清理條例第16條
    第1項訂有明文。
二、本件債務人主張：其共積欠新台幣（下同）1,084,236元有
    不能清償債務情事，前已提出債權人清冊，以書面向最大債
    權金融機構中國信託商業銀行提起共同協商債務清償方案，
    惟協商不成立，且其無擔保或無優先權之債務總額未逾新臺
    幣1, 200萬元，復未經法院裁定開始清算程序或宣告破產，
    爰向本院聲請更生等語。經查：債務人所主張之上開事實，
    業據提出身分證、戶籍謄本、96及97年度綜合所得稅及各類
    所得清單、全國財產總歸戶財產查詢清單、前置協商不成立
    通知書、聲請人財產及收入狀況說明書、債權人清冊、財團
    法人金融聯合徵信中心當事人查詢個人資料回覆書、保單保
    費繳納證明，子女托育費證明、債務人償還大眾銀行、中國
    信託商業銀行、甲○銀行單據9張、償還計劃表、聲請人所
    得清單、聲請人彰化中庄仔郵局客戶歷史交易清單、子謝秉
    恩彰化中央路郵局客戶歷史交易清單，陳明打零工收入之情
    形等資料為證，且經本院依職權向財政部台灣省中區國稅局
    彰化縣分局調閱95至97年度綜合所得稅申報書及核定書，向
    南山人壽保險股份有限公司函查聲請人保險資料，向中國信
    託商業銀行股份有限公司及大眾商業銀行股份有限公司函查
    前置協商資料，向甲○商業銀行股份有限公司、台灣新光商
    業銀行股份有限公司函查聲請人積欠債務情形，透過稅務電
    子閘門查詢聲請人財產所得，透過勞保局電子閘門查詢聲請
    人投保資料，命聲請人之債權人乙○○陳報債權額，有調閱
    或函查之資料在卷屬實，此外，本件又查無債務人有消費者
    債務清理條例第6條第3項、第8條或第46條各款所定駁回更
    生聲請之事由存在，則債務人聲請更生，應屬有據，爰裁定
    如主文。
中    華    民    國    99    年    8     月    19    日
              民事第二庭    法      官  李言孫
上為正本係照原本作成。
本件不得抗告。
本裁定已於99年8月19日下午4時公告。
中    華    民    國    99    年    8     月    19    日
                            書  記  官  詹國立

司法院資訊處製作；財團法人民間司法改革基金會備份。
